臺灣桃園地方法院交通事件裁定　　　　100年度交聲字第636號
原處分機關　交通部公路總局新竹區監理所中壢監理站
異　議　人
即受處分人　吳正平
上列異議人即受處分人因違反道路交通管理處罰條例事件，對交
通部公路總局新竹區監理所中壢監理站民國100年8月12日所為之
處分（原處分案號：壢監裁字第裁00-000000000號）聲明異議，
本院裁定如下：
    主  文
異議駁回。
    理  由
一、原處分意旨略以：異議人即受處分人吳正平於(1)民國100 年
    7 月13日3 時30分許，駕駛車號1400-M V號自小客車，行經
    桃園縣大園鄉○○路、台61線口處，因「闖紅燈（左轉）往
    台61線觀音方向」之違規行為，為桃園縣政府警察局大園分
    局潮音派出所警員當場攔停查獲，並填製DB0000000 號違反
    道路交通管理事件通知單（下稱舉發通知單），舉發異議人
    違反道路交通管理處罰條例第53條第1 項規定；(2)100 年7
    月5 日7 時2 分許，駕駛車號776-YZ號營業貨運曳引車，行
    經臺北市市○○道，因「不遵守公路或警察機關依第5 條規
    定所發布之命令」之違規行為，為臺北市政府警察局大同分
    局交通警察大隊警員當場攔停查獲，並填製A01XBP886 號舉
    發通知單，舉發異議人違反道路交通管理處罰條例第60條第
    2 項第2 款規定；(3)100 年6 月29日7 時2 分許，駕駛車號
    776-YZ號營業貨運曳引車，行經國道三號南下105.3 公里處
    ，因「行速102 公里，限速90公里，超速12公里」之違規行
    為，為內政部警政署國道公路警察局第六隊警員當場攔停查
    獲，並填製DB0000000 號舉發通知單，舉發異議人違反道路
    交通管理處罰條例第33條第1 項第1 款規定；(4)100 年2 月
    12日17時7 分許，駕駛車號828-HE號營業貨運曳引車，行經
    桃園縣大溪鎮○○路757 號處，因「禁駛時段（17至18時）
    行駛」之違規行為，為桃園縣政府警察局大溪分局中新派出
    所警員當場攔停查獲，並填製DB0000000 號舉發通知單，舉
    發異議人違反道路交通管理處罰條例第60條第2 項第2 款規
    定。異議人因在6 個月內有上述4 筆違規紀錄，違規記點超
    過6 點（上述4 筆分別記違規點數3 點、1 點、1 點、1 點
    ），原處分機關即交通部公路總局新竹區監理中壢監理站遂
    以異議人有「在六個月內，駕照違規記點共達六點以上」之
    違規行為，依違反道路交通管理處罰條例第63條第3 項前段
    、第24條及違反道路交通管理事件統一裁罰基準及處理細則
    第41條、第43條、第44條及第67條等規定，於100 年8 月12
    日裁處異議人吊扣駕駛執照1 個月，並應參加道路交通安全
    講習。
二、聲明異議意旨略以：異議人所持之駕駛執照為職業聯結車駕
    照，與異議人於上開違規事實（一）駕駛之1400-M V號自小
    客車並無直接關聯，監理機關將異議人小客車違規記點3點
    與聯結車違規記點3點合併計算，與法令不符，且有便宜行
    事之嫌，在無立新法前提下一罪多罰，對異議人之工作、家
    庭造成極大困擾，為此提出異議，請求撤銷原處分云云。
三、經查：
（一）異議人就前揭4 次違規行為之事實並不爭執，且有舉發通
      知單4 紙、本件裁決書1 紙，堪信為真。
（二）按汽車駕駛人違規記點資料，汽車、機車應分別處理，並
      分別執行吊扣、吊銷其駕駛執照處分，違反道路交通管理
      事件統一裁罰基準及處理細則第70條定有明文。又按汽車
      係指在道路上不依軌道或電力架線而以原動機行駛之車輛
      （包括機器腳踏車），道路交通安全規則第2條第1項第1
      款亦定有明文，而汽車依使用性質，分為客車、貨車、客
      貨兩用車、代用客車、特種車、機器腳踏車等類；依其使
      用目的，分為自用、營業2類；汽車駕駛人又分為職業駕
      駛人與普通駕駛人2類（道路交通安全規則第3條、第4條
      、第5條），是依上開規定，汽車原即包括自小客車、營
      業用貨車及機車，僅在執行違規記點處分時，依汽車、機
      車分別處理，是自小客車、營業大貨車依前開分類，皆屬
      「汽車」而歸為一類，並非以駕駛執照種類之不同而歸類
      。查異議人係駕駛自小客車、營業用貨運曳引車有上揭違
      規行為遭查獲已如前述，其執行違規記點之資料處理，依
      上開規定，並無分別，均係歸類為「汽車」而計算違規點
      數，異議人駕駛自小客車及營業大貨車因違規所記點數原
      即應合併計算，異議人執職業駕照與普通駕照之汽車駕駛
      人分類方式，主張違規記點應分別處理云云，恐有誤會，
      而不足採信。
（三）是異議人就上開(4)所示之違規行為，係違反道路交通管理
      處罰條例第53條第1項，依同條例第63條第1項第3款規定
      ，應記違規點數3點。再加計前揭違規行為（二）至（四
      ）3 次各記之違規點數1 點、1 點、1 點，經計算後異議
      人在100 年2 月12日至100 年7 月13日之6 個月內，違規
      記點共達6 點，則原處分機關依同條例第63條第3 項前段
      及第24條規定，裁罰異議人吊扣駕駛執照1 個月並應參加
      道路交通安全講習之處分，並無違誤。
四、綜上，異議人確有「在六個月內，駕照違規記點共達六點以
    上」之違規行為，原處分機關依違反道路交通管理處罰條例
    第63條第3 項前段、第24條及違反道路交通管理事件統一裁
    罰基準及處理細則第41條、第43條、第44條及第67條等規定
    ，裁處異議人吊扣駕駛執照1 個月，並應參加道路交通安全
    講習，核無違誤，本件異議人之異議為無理由，應予駁回。
據上論斷，應依道路交通事件處理辦法第18條，裁定如主文。
中    華    民    國   100    年    9     月    13    日
                  交通法庭    法  官  楊麗文
以上正本證明與原本無異。
如不服本裁定，應於送達後5 日內，向本院提出抗告狀。
                              書記官  柯凱騰
中    華    民    國  100     年    9     月    15    日